臺灣臺北地方法院刑事判決　　　　　　100年度簡上字第102號
上　訴　人
即　被　告　何志翔
上列上訴人即被告因竊盜案件，不服本院中華民國100年2月25日
100年度簡字第537號第一審刑事簡易判決（聲請簡易判決處刑案
號：99年度偵字第27269號），提起上訴，本院管轄之第二審地
方法院合議庭判決如下：
    主  文
上訴駁回。
    理  由
一、本案被告何志翔所涉竊盜案件，既經原審依被害人張少杭之
    指述在卷，及卷附被告親筆書寫字條一紙等證據，以及審酌
    被告於原審調查時承認犯罪事實，且確認竊取現金新臺幣（
    下同）一萬五千元，併敘明被告雖辯稱先前有向被害人開口
    借取一萬元，已經被害人同意，只是事後又擅自被害人皮包
    多取五千元云云，然而，被害人於警詢及偵查中均否認同意
    借與被告金錢，被告辯詞，已無證據可佐，又被告於本院調
    查時，先承認上開犯罪事實，復經本院確認竊得金額時，亦
    坦白承認為一萬五千元，則被告改稱前詞云云，顯為推卸責
    任，俱無可採，據以認為被告於警詢、偵查中所為辯解不足
    採信，以被告所犯上開犯罪事證明確，適用刑事訴訟法第四
    百四十九條第一項，刑法第三百二十條第一項、第四十七條
    第一項、第四十一條第一項前段，刑法施行法第一條之一第
    一項、第二項前段，量處被告有期徒刑三月，並諭知如易科
    罰金以一千元折算一日之折算標準，其認事用法，均無違誤
    ，量刑亦屬妥適，應予維持，並引用第一審判決書記載之事
    實、證據及理由（如附件）。
二、被告上訴意旨略以：已與被害人和解，刑度太重云云。惟按
    法官於有罪判決中，究應如何量處罪刑，均為實體法賦予審
    理法官刑罰之裁量權事項，法官行使此項裁量權，自得依據
    個案情節，參諸刑法第五十七條所定各款犯罪情狀之規定，
    於該法定刑度範圍內，基於合義務性之裁量，量處被告罪刑
    。質言之，法官為此量刑之裁量權時，除不得逾越法定刑或
    法定要件外，尚應符合法規範之體系及目的，遵守一般有效
    之經驗及論理法則等法原則，亦即應兼顧裁量之外部及內部
    性，如非顯然有裁量逾越或裁量濫用之違法情事，自不得任
    意指摘為違法（最高法院八十年台非字第四七三號、七十五
    年台上字第七○三三號、七十二年台上字第六六九六號、七
    十二年台上字第三六四七號判例意旨可資參照）。關於量刑
    之裁量權，乃憲法所保障法官獨立審判之核心，法院行使此
    項裁量權，亦非得以任意或自由為之，仍應受一般法律原理
    原則之拘束，即仍須符合法律授權之目的、法律秩序之理念
    、國民法律感情及一般合法有效之慣例等規範，尤其應遵守
    比例原則及平等原則之意旨，否則即可能構成裁量濫用之違
    法（最高法院八十六年度台上字第七六五五號判決意旨亦可
    參照）。亦即如非有裁量逾越或裁量濫用之明顯違法情事，
    自不得擅加指摘其違法或不當，即使上級法院對下級法院裁
    量權之審查，亦應同此標準，此不僅在保障法官不受任何制
    度外之不當干涉，更保障法官不受制度內的異質干涉，此方
    符憲法第八十條所宣示獨立審判之真義。查原審判決於量刑
    時，已審酌被告有多次竊盜前科，又因一時貪念，竊取友人
    物品，所為非是，惟被害人事後已取得補償，業經被害人於
    偵查中陳述明確，及兼衡被告犯後坦承部分犯行，尚有悔意
    等一切情狀，量處被告有期徒刑三月，如易科罰金，以一千
    元折算一日。其刑罰裁量權之行使實無違法不當之處，本件
    上訴並無理由，應予駁回。
據上論斷，應依刑事訴訟法第四百五十五條之一第一項、第三項
、第三百六十八條、第三百七十三條，判決如主文。
本案經檢察官文家倩到庭執行職務。
中    華    民    國   100    年    4     月    29    日
                  刑事第十八庭  審判長法  官  彭慶文
                                      法  官  林芳華
                                      法  官  林玉蕙
以上正本證明與原本無異。
不得上訴。
                                      書記官  陳怡君
中    華    民    國   100    年    4     月    29    日